臺灣臺北地方法院刑事判決　　　　　　　96年度易字第1364號
公　訴　人　臺灣臺北地方法院檢察署檢察官
被　　　告　甲○○
上列被告因毒品危害防制條例案件，經檢察官提起公訴（96年度
毒偵字第1385號），本院判決如下：
    主  文
甲○○施用第二級毒品，累犯，處有期徒刑拾月，扣案之玻璃球
貳個及吸管參支（其上含有第二級毒品甲基安非他命量微而無法
析離）均沒收銷燬之。
    事  實
一、甲○○於民國94年間因竊盜案件，經法院判處有期徒刑4月
    ，甫於95年2月23日易科罰金執行完畢；又於94年間，因施
    用毒品案件，經法院裁定令入勒戒處所執行觀察、勒戒後，
    因認無繼續施用毒品之傾向，而於95年2月23日執行完畢釋
    放出所，竟仍不知警惕，復於95年7月間，因施用第二級毒
    品案件，經法院判處有期徒刑5月確定，又於95年7月、8月
    間，因施用第二級毒品案件，分經法院判處有期徒刑4月、6
    月（上開施用毒品案件所處之罪刑均尚未執行）；甲○○仍
    不知悔改，又另行基於施用第二級毒品甲基安非他命之犯意
    ，於上開觀察勒戒處分執行完畢釋放後5年內之96年3月15日
    夜間9時許，在其位於臺北市○○區○○路187巷3弄42號5樓
    之住所內，以將甲基安非他命置放於玻璃球吸食器內燒烤後
    ，再以吸管吸食所產生煙霧之方式，施用第二級毒品甲基安
    非他命（起訴書誤載為安非他命）一次；嗣為警於96年3月
    16 日下午1時30分許（起訴書誤載為96年3月15日夜間9時許
    ），持本院核發之搜索票在上址查獲，並扣得前揭施用過第
    二級毒品甲基安非他命之玻璃球2個及吸管3支（其上均含有
    第二級毒品甲基安非他命，量微而無法析離），經警採集其
    尿液送驗結果，尿液中確呈甲基安非他命陽性反應，而查悉
    上情。
二、案經臺北市政府警察局文山第二分局報告臺灣臺北地方法院
    檢察署檢察官偵查後起訴。
    理  由
一、證據能力部分：本件認定事實所引用之下列卷內卷證資料（
    包含人證與文書證據、物證等證據），並無證據證明係公務
    員違背法定程序所取得，且被告管孝吉於審判期日對本院提
    示之該卷證均陳明沒意見等語，又卷內之文書證據，亦無刑
    事訴訟法第159條之4之顯有不可信之情況與不得作為證據之
    情形。綜上，依刑事訴訟法第159條至159條之5之規定，本
    件認定事實所引用之本件卷證所有證據（包含人證與文書證
    據、物證等證據），均有證據能力，合先敘明。
二、上揭施用第二級毒品之事實，業據被告於本院審理中坦承不
    諱，而被告於前揭時、地為警持本院核發之搜索票查獲，並
    扣得玻璃球2個、吸管3支等物品，則有本院核發之搜索票及
    警製搜索扣押筆錄、照片等附卷可稽，又經警採集其尿液送
    驗結果，確呈安非他命、甲基安非他命類陽性反應，有警製
    尿液檢體委驗單及臺灣尖端先進生技醫藥股份有限公司96年
    3 月23日濫用藥物檢驗報告在卷足憑，綜上足證被告之任意
    性自白確與事實相符。又被告在本件之前有事實欄所載因施
    用毒品行為經觀察勒戒執行完畢之紀錄，有臺灣高等法院被
    告前案紀錄表可按。是被告係於觀察勒戒執行完畢滿釋放後
    ，5年內再犯本件施用第二級毒品罪，亦堪認定，故依毒品
    危害防制條例第23條第2項之規定，本件自應依法追訴、審
    理。從而本件事證明確，應依法論科。
三、按甲基安非他命係毒品危害防制條例第2條第2項第2款所規
    定之第二級毒品。故核被告上開所為，係犯同條例第10條第
    2項之施用第二級毒品罪。被告施用甲基安非他命前後持有
    第二級毒品之低度行為，為其施用之高度行為所吸收，不另
    論罪。另人體施用甲基安非他命後，其主要代謝物中，未改
    變型態之甲基安非他命占施用劑量達百分之43，安非他命則
    約為百分之5；人體若係施用安非他命後，主要代謝物中則
    有未改變型態之安非他命，但無甲基安非他命，此經法務部
    調查局以93年5月4日調科壹字第09362413980號函釋明在案
    ，足見人體若施用安非他命，其尿液代謝物不可能出現甲基
    安非他命，惟人體若施用甲基安非他命，其尿液代謝物除主
    要有甲基安非他命外，亦可能有少量之安非他命。是就本件
    前揭尿液送驗結果，除呈現甲基安非他命之陽性反應外，尚
    有安非他命，依上開函示，被告自不可能係施用安非他命，
    而應係施用甲基安非他命，公訴旨認被告係施用安非他命，
    容有誤解。查被告有如事實欄所述論罪科刑之執行紀錄，有
    臺灣高等法院被告前案紀錄表可按，其於徒刑執行完畢後5
    年內故意再犯本件有期徒刑以上之罪，為累犯，應依刑法第
    47 條第1項之規定，加重其刑。爰審酌被告之前案紀錄表，
    其曾因施用毒品經觀察、勒戒執行完畢，又於該次程序完成
    後再犯前揭施用毒品行為，顯見其自制力薄弱，且未衷心悛
    悔，漠視法令之禁制濫用藥品，應予非難，兼衡其施用甲基
    安非他命所生危害實以自戕健康為主，及被告犯後坦承犯行
    之態度等一切情狀，量處如主文所示之刑，以示懲儆。扣案
    之玻璃球2個、吸管3支，依被告於本院審理時所述，業已以
    之施用過甲基安非他命，堪認其上均會因此而附著有微量之
    甲基安非他命，無法析離，自均應依毒品危害防制條例第18
    條第1項前段規定，予以沒收銷燬之。至其餘扣案之分裝袋
    25 個、一粒眠49顆，依被告於本院審理時所述，均與本件
    施用第二級毒品犯行無涉，爰不在本案為沒收諭知，附此敘
    明。
據上論斷，應依刑事訴訟法第284條之1、第299條第1項前段，毒
品危害防制條例第10條第2項、第18條第1項前段，刑法第11條前
段、第47條第1項，判決如主文。
本案經檢察官黃于真到庭執行職務。
中　　華　　民　　國　　96　　年　　7 　　月　　10　　日
　　　　　　　　　刑事第七庭    法　官　許泰誠
以上正本證明與原本無異。
如不服本判決，應於判決送達後10日內，向本院提出上訴狀。
　　　　　　　　　　　　　　　　書記官　劉麗英
中　　華　　民　　國　　96　　年　　7 　　月　　10　　日
附錄本案論罪科刑法條全文
毒品危害防制條例第10條
施用第一級毒品者，處 6 月以上 5 年以下有期徒刑。
施用第二級毒品者，處 3 年以下有期徒刑。
